# 产能利用率不足下的存货跌价测试

提问人：xinzh 时间：2023-03-16 00:56:34
陈版主，想请教您一个情况：
公司新成立，产能利用率不足导致产成品和自制半成品分摊的固定成本偏高。
对期末结存的产成品进行测试后发现存在跌价。
在这种情况下，自制半成品均为继续生产，进行跌价测试时，可变现净值如何取值较为合理？
由于目前完工成本较高，个人觉得继续生产成本如按目前的产成品成本推算会导致跌价计提偏高，实务操作中是否有更好的办法对半成品进行减值测试。

回答人：chenyiwei
参照《企业会计准则解释第 15 号》第三条规定：企业履行该合同的成本包括履行合同的增量成本和与履行合同直接相关的其他成本的分摊金额。其中，履行合同的增量成本包括直接人工、直接材料等；与履行合同直接相关的其他成本的分摊金额包括用于履行合同的固定资产的折旧费用分摊金额等。
即，在测算进一步加工成本时，需纳入与履行合同直接相关的其他成本的分摊金额。由于亏损合同准备在很多情况下与存货跌价准备有转换关系，因此该条规定对于存货跌价准备测算也有一定参考价值。
在产能利用率不足的情况下，也可以考虑以正常产能利用率为基础测算应分摊的固定成本金额。但该种方法的选择应与当前实际采用的成本核算方法保持逻辑上的一致性，即只有在日常成本核算中以正常产能作为固定费用分配基础时，在减值测试中才能以同样的正常产能利用率来测算进一步加工成本。